# 会员制企业的会员费收入确认问题

提问人：sodom2011 时间：2021-10-03 08:05:09
客户是一家会员制的会所，只为会员提供服务，不对外营业。新加入的会员需要通过严格的审核并缴纳 50 万元取得永久的会籍。取得该会籍后，会员需要每个月支付 5 千-1万元不等的月费(金额根据不同级别的会员而分不同档次)。当超过半年不支付月费，会籍将自动注销。正式会员可以在会所里消费酒水和餐饮、可以住宿、可以购买纪念品/名酒/名烟等商品，均有偿。
根据新收入准则，会员初始缴纳的入会费并不与特定的商品或服务相关，也不构成单独的履约义务。对于这类只为会员提供服务的会所，会员费是否能理解为一种“门票”而进行一次性的确认？还是会员费需要按照一定的规则在一定期间内分期进行确认？如果是后者，该如何合理的分期确认？

回答人：chenyiwei
根据新收入准则第四十条：企业在合同开始（或接近合同开始）日向客户收取的无需退回的初始费（如俱乐部的入会费等）应当计入交易价格。企业应当评估该初始费是否与向客户转让已承诺的商品相关。该初始费与向客户转让已承诺的商品相关，并且该商品构成单项履约义务的，企业应当在转让该商品时，按照分摊至该商品的交易价格确认收入；该初始费与向客户转让已承诺的商品相关，但该商品不构成单项履约义务的，企业应当在包含该商品的单项履约义务履行时，按照分摊至该单项履约义务的交易价格确认收入；该初始费与向客户转让已承诺的商品不相关的，该初始费应当作为未来将转让商品的预收款，在未来转让该商品时确认为收入。
因此，这些会籍费“并不与特定的商品或服务相关，也不构成单独的履约义务”，故“应当作为未来将转让商品的预收款，在未来转让该商品时确认为收入”，而不能在收取时一次性确认收入。摊销的方式一般采用该会籍的预计使用年限，一般最长不超过该会所的预计经营年限或其所在地的土地使用权剩余年限。